臺灣桃園地方法院刑事判決　　　　　　　100年度訴字第582號
公　訴　人　臺灣桃園地方法院檢察署檢察官
被　　　告　蔡名兆
上列被告因搶奪等案件，經檢察官提起公訴（100 年度偵字第
15770 號），嗣於本院準備程序進行中，被告就被訴事實為有罪
之陳述，經本院告知簡式審判程序意旨，並聽取當事人之意見後
，本院裁定改以簡式審判程序審理，並判決如下：
    主      文
蔡名兆竊盜，累犯，處有期徒刑肆月；又意圖為自己不法之所有
，而搶奪他人之動產，共貳罪，均累犯，各處有期徒刑拾月。應
執行有期徒刑壹年拾月。
    事實及理由
一、本件被告蔡名兆所犯非死刑、無期徒刑或最輕本刑為3 年以
    上有期徒刑之罪，亦非高等法院管轄第一審之案件，且被告
    於本院審理時，就被訴事實為有罪之陳述，經告以簡式審判
    程序之旨，並聽取檢察官、被告之意見後，經本院合議庭裁
    定由受命法官獨任進行簡式審判程序，是本件之證據調查，
    依刑事訴訟法第273 條之2 、第159 條第2 項前段規定，不
    受同法第159 條第1 項、第161 條之2 、第161 條之3 、第
    163 條之1 及第164 條至第170 條規定之限制；另依同法第
    310 條之2 準用同法第454 條之規定，製作略式判決書，依
    法僅需記載犯罪事實、證據名稱及應適用之法條，並得以簡
    略方式為之，如認定之犯罪事實、證據及應適用之法條，與
    檢察官聲請簡易判決處刑書或起訴書之記載相同者，得引用
    之，合先敘明。
二、本件犯罪事實及證據，均引用檢察官起訴書（如附件）所載
    ，並就事實部分更正：被告前於民國95年間，因違反毒品危
    害防制條例案件，經本院於96年1 月8 日以95年度訴字第18
    79判決判處有期徒刑1 年確定，於96年8 月31日經本院以96
    年度聲減字第3935號裁定減為有期徒刑6 月確定，於96 年
    11月7 日執行完畢出監；復於97年間，因違反毒品危害防制
    條例案件，經本院於98年7 月20日以98年度審訴字第494 號
    判決判處有期徒刑1 年確定，於99年9 月12日縮短刑期執行
    完畢。證據部分則補充被告於本院訊問及審理時之自白（見
    本院100 年7 月12日訊問筆錄、100 年8 月16日準備程序及
    審判筆錄）、內政部警政署刑事警察局100 年7 月21日刑醫
    字第1000078490號鑑定書、桃園縣政府警察局八德分局刑案
    現場勘察專卷暨檢附現場照片、刑案現場堪察紀錄表、堪察
    採證同意書。
三、核被告所為，係犯刑法第320條第1項之竊盜罪及325條第1項
    之搶奪罪。其所為該次竊盜及2 次搶奪犯行，犯意各別、行
    為互殊，應予以分論並罰。又被告有如前揭事實欄所載之科
    刑及執行紀錄，其於受徒刑執行完畢後，5 年以內故意再犯
    本件有期徒刑以上之上開各罪，應各依刑法第47條第1 項之
    規定，各論以累犯並加重其刑。爰審酌被告前有多項犯罪前
    科，素行不佳，此有臺灣高等法院被告前案紀錄表在卷可稽
    ，本應知省悟自新，卻因缺錢花用，而為本件竊盜及搶奪犯
    行，犯罪手法惡劣，對各該被害人及整體社會治安所造成之
    危害非輕，惟考量被告犯後均坦承犯行，態度尚稱良好，非
    無悔意，及其本件各次犯罪之動機、目的、智識程度、生活
    狀況等一切情狀，各量處如主文所示之刑，並定其應執行之
    刑。
四、另按起訴書雖以被告有犯罪習慣，併聲請宣告強制工作3 年
    。惟按「有犯罪之習慣或因遊蕩或懶惰成習而犯罪者，於刑
    之執行前，令入勞動場所，強制工作。」刑法第90條第1 項
    定有明文。是依上開規定，令被告於刑之執行前，入勞動場
    所強制工作者，應以被告「有犯罪習慣或因遊蕩、懶惰成習
    而犯罪」為前提，並應有具體之事實以資證明，而非一有犯
    罪前科、累犯或被告犯有數案件等情形，即得認為有犯罪之
    習慣。查本件被告雖有前揭毒品等前科，此有前揭被告前案
    紀錄表在卷可參，惟各該前科之犯罪情節尚非重大，難謂被
    告積習已深顯有犯罪之習慣，檢察官並未提出證據證明被告
    因遊蕩或懶惰成習而犯罪之情形，且被告於本件竊盜及搶奪
    犯行後自警詢即主動供明犯行，態度堪稱良好，而本院於量
    刑時，已將被告之前科、短期內為數次犯行等上開各情，併
    予納入考量，而認被告經本件刑罰之宣告及執行，應已足以
    收教化矯治之效，改正其犯罪觀念，是公訴人請求併依前揭
    竊盜犯贓物犯保安處分條例之規定，令被告入勞動場所強制
    工作，即於法未合，附此敘明。
五、據上論斷，應依刑事訴訟法第273 條之1 第1 項、第299 條
    第1 項前段、第310 條之2 、第454  條，刑法第320 條第1
    項、第325 條第1 項、第47條第1 項、第51條第5 款，刑法
    施行法第1 條之1 ，判決如主文。
六、如不服本判決，得自收受送達之翌日起10日內向本院提出上
    訴狀（應附繕本），其未敘述上訴理由者，應於上訴期間屆
    滿後20日內補提理由書狀於本院，上訴於臺灣高等法院。
本案經檢察官戴瑞麒到庭執行職務。
中    華    民    國   100    年    8     月    30    日
                  刑事第二庭  法  官  陳麗芬
以上正本證明與原本無異。
如不服本判決應於收受判決後10日內向本院提出上訴書狀，並應
敘述具體理由。其未敘述上訴理由者，應於上訴期間屆滿後20日
內向本院補提理由書( 均須按他造當事人之人數附繕本) 「切勿
逕送上級法院」。
                              書記官  謝雅茹
中    華    民    國   100    年    8     月    31    日
附錄論罪科刑法條全文：
中華民國刑法第320條
（普通竊盜罪、竊佔罪）
意圖為自己或第三人不法之所有，而竊取他人之動產者，為竊盜
罪，處5 年以下有期徒刑、拘役或5 百元以下罰金。
意圖為自己或第三人不法之利益，而竊佔他人之不動產者，依前
項之規定處斷。
前二項之未遂犯罰之。
中華民國刑法第325條
（普通搶奪罪）
意圖為自己或第三人不法之所有，而搶奪他人之動產者，處6 月
以上5 年以下有期徒刑。
因而致人於死者，處無期徒刑或7 年以上有期徒刑，致重傷者，
處3 年以上10年以下有期徒刑。
第 1 項之未遂犯罰之。